# 持有待售长期股权投资

提问人：stoneinsea 时间：2020-01-14 15:14:18
陈版您好：
某公司持有海外公司25%股份，按照权益法核算，在 2019 年 10 月已签订转让协议并收取定金，交易价格高于账面金额，交割拟在 2020 完成。
请教您，在 2019 年 12 月 31 日，如列报为持有待售资产，列报金额是按照当年权益法核算后的账面金额么？谢谢

回答人：chenyiwei
可以这样理解。不过严格来说，转为持有待售时的入账价值应为按权益法核算到转入持有待售之日的账面价值和“公允价值减去出售费用后的净额”两者中的较低者。
《企业会计准则第 2 号——长期股权投资（ 2014 年修订）》第十六条：对联营企业或合营企业的权益性投资全部或部分分类为持有待售资产的，投资方应当按照《企业会计准则第 4 号——固定资产》的有关规定处理，对于未划分为持有待售资产的剩余权益性投资，应当采用权益法进行会计处理。
根据《企业会计准则第 42 号——持有待售的非流动资产、处置组和终止经营》第十二条：企业将非流动资产或处置组首次划分为持有待售类别前，应当按照相关会计准则规定计量非流动资产或处置组中各项资产和负债的账面价值。第十三条：企业初始计量或在资产负债表日重新计量持有待售的非流动资产或处置组时，其账面价值高于公允价值减去出售费用后的净额的，应当将账面价值减记至公允价值减去出售费用后的净额，减记的金额确认为资产减值损失，计入当期损益，同时计提持有待售资产减值准备。